<!DOCTYPE html PUBLIC "-//W3C//DTD XHTML 1.0 Transitional//EN" "http://www.w3.org/TR/xhtml1/DTD/xhtml1-transitional.dtd">
<html xmlns="http://www.w3.org/1999/xhtml">
<head>
	<meta http-equiv="Content-Type" content="text/html; charset=iso-8859-1" />
	<title>Ymmärrä suomea</title>
	<style type="text/css" media="all">@import "css/styles.css";</style>
	<script type="text/javascript" src="swfobject.js"></script>
</head>
<body class="font-medium">
	<div id="main-wrapper">
		<div id="topbar"></div>
		<div id="main-menu">
			<table cellspacing="0" cellpadding="0" border="0" class="add-links"><tr>
				<td class="item"><img class="raquo" src="i/raquo.gif" alt="" height="7" width="4" /><a href="/ymmarra/index.php?moduli=sanakirja">Sanakirja</a></td>
				<td class="item"><img class="raquo" src="i/raquo.gif" alt="" height="7" width="4" /><a href="/ymmarra/index.php?moduli=verbit">Verbiluettelo</a></td>
				<td class="item"><img class="raquo" src="i/raquo.gif" alt="" height="7" width="4" /><a href="/ymmarra/index.php?moduli=kielioppi">Kielioppi</a></td>
			</tr></table>
			<table cellspacing="0" cellpadding="0" border="0"><tr>
				<td class="item"><img class="raquo" src="i/raquo.gif" alt="" height="7" width="4" /><a href="/ymmarra/index.php">Etusivu</a></td>
				<td class="item"><img class="raquo" src="i/raquo.gif" alt="" height="7" width="4" /><a href="/ymmarra/index.php?moduli=tekstit">Lukutekstit</a></td>
			</tr></table>
		</div>
		<div id="content">
			<table cellspacing="0" cellpadding="0" border="0" id="content-wrapper"><tr>
				<td>
					<div id="left-menu">
												<div class="header-verb"><span>Verbit</span></div>
						<div class="menu">
								<div class="init"><a href="/ymmarra/index.php?moduli=verbit&kirjain=a">A</a></div>
								<div class="init"><a href="/ymmarra/index.php?moduli=verbit&kirjain=e">E</a></div>
								<div class="init"><a href="/ymmarra/index.php?moduli=verbit&kirjain=h">H</a></div>
								<div class="init"><a href="/ymmarra/index.php?moduli=verbit&kirjain=i">I</a></div>
								<div class="init"><a href="/ymmarra/index.php?moduli=verbit&kirjain=j">J</a></div>
								<div class="init"><a href="/ymmarra/index.php?moduli=verbit&kirjain=k">K</a></div>
								<div class="init"><a href="/ymmarra/index.php?moduli=verbit&kirjain=l">L</a></div>
								<div class="init"><a href="/ymmarra/index.php?moduli=verbit&kirjain=m">M</a></div>
								<div class="init"><a href="/ymmarra/index.php?moduli=verbit&kirjain=n">N</a></div>
								<div class="init"><a href="/ymmarra/index.php?moduli=verbit&kirjain=o">O</a></div>
								<div class="init"><a href="/ymmarra/index.php?moduli=verbit&kirjain=p">P</a></div>
								<div class="init"><a href="/ymmarra/index.php?moduli=verbit&kirjain=r">R</a></div>
								<div class="init"><a href="/ymmarra/index.php?moduli=verbit&kirjain=s">S</a></div>
								<div class="init"><a href="/ymmarra/index.php?moduli=verbit&kirjain=t">T</a></div>
								<div class="init"><a href="/ymmarra/index.php?moduli=verbit&kirjain=u">U</a></div>
								<div class="init"><a href="/ymmarra/index.php?moduli=verbit&kirjain=v">V</a></div>
								<div class="init"><a href="/ymmarra/index.php?moduli=verbit&kirjain=y">Y</a></div>
								<div class="init"><a href="/ymmarra/index.php?moduli=verbit&kirjain=Ä">Ä</a></div>
						</div>					</div>
				</td>
				<td>
					<div id="main-content">
						<div id="path">
							<a href=".">Etusivu</a> &gt; <a href="/ymmarra/index.php?moduli=verbit&kirjain=K">K</a>						</div>
													<h1>KOOTA</h1>
						<table cellspacing="0" cellpadding="0" border="0">
							<tr>
								<td colspan="2" style="padding-bottom:10px;"><strong>Aktiivin indikatiivi</strong></td>
							</tr>
							<tr>
								<td><pre>PREESENS                   
minä     kokoan            
sinä     kokoat            
hän      kokoaa             
me       kokoamme          
te       kokoatte          
he       kokoavat          

PASSIIVI
         kootaan           

IMPERFEKTI                 
         kokosin           
         kokosit           
         kokosi            
         kokosimme         
         kokositte         
         kokosivat         

PASSIIVI
         koottiin          

PERFEKTI
olen     koonnut           
olet     koonnut           
on       koonnut           
olemme   koonneet          
olette   koonneet          
ovat     koonneet          

PASSIIVI
on       koottu            

PLUSKVAMPERFEKTI
olin     koonnut           
olit     koonnut           
oli      koonnut           
olimme   koonneet          
olitte   koonneet          
olivat   koonneet          

PASSIIVI
oli      koottu            
</pre></td>
								<td>&nbsp;&nbsp;&nbsp;</td>
								<td><pre>  KIELTOMUOTO
  en        kokoa
  et        kokoa
  ei        kokoa
  emme      kokoa
  ette      kokoa
  eivät     kokoa


  ei        koota 

   
  en        koonnut
  et        koonnut
  ei        koonnut
  emme      koonneet
  ette      koonneet
  eivät     koonneet


  ei        koottu


  en    ole koonnut
  et    ole koonnut
  ei    ole koonnut
  emme  ole koonneet
  ette  ole koonneet
  eivät ole koonneet


  ei    ole koottu


  en    ollut  koonnut
  et    ollut  koonnut
  ei    ollut  koonnut
  emme  olleet koonneet
  ette  olleet koonneet
  eivät olleet koonneet


  ei    ollut  koottu
</pre></td>
							</tr>
						</table>
						<table cellspacing="0" cellpadding="0" border="0">
							<tr>
								<td colspan="2" style="padding-bottom:10px;"><strong>Aktiivin konditionaali</strong></td>
							</tr>
							<tr>
								<td><pre>PREESENS
minä     kokoaisin         
sinä     kokoaisit         
hän      kokoaisi          
me       kokoaisimme       
te       kokoaisitte       
he       kokoaisivat       

PASSIIVI
         koottaisiin       

PERFEKTI
olisin   koonnut           
olisit   koonnut           
olisi    koonnut           
olisimme koonneet          
olisitte koonneet          
olisivat koonneet          

PASSIIVI
olisi    koottu            
</pre></td>
								<td>&nbsp;&nbsp;&nbsp;</td>
								<td><pre> 
   en        kokoaisi
   et        kokoaisi
   ei        kokoaisi
   emme      kokoaisi
   ette      kokoaisi
   eivät     kokoaisi


  ei        koottaisi


  en    olisi  koonnut
  et    olisi  koonnut
  ei    olisi  koonnut
  emme  olisi  koonneet
  ette  olisi  koonneet
  eivät olisi  koonneet


  ei    olisi  koottu
</pre></td>
							</tr>
						</table>
						<table cellspacing="0" cellpadding="0" border="0">
							<tr>
								<td colspan="2" style="padding-bottom:10px;"><strong>Aktiivin potentiaali</strong></td>
							</tr>
							<tr>
								<td><pre>PREESENS
minä     koonnen           
sinä     koonnet           
hän      koonnee           
me       koonnemme         
te       koonnette         
he       koonnevat         

PASSIIVI
         koottaneen        

PERFEKTI
lienen   koonnut           
lienet   koonnut           
lienee   koonnut           
lienemme koonneet          
lienette koonneet          
lienevät koonneet          

PASSIIVI
lienee   koottu            
</pre></td>
								<td>&nbsp;&nbsp;&nbsp;</td>
								<td><pre> 
  en        koonne
  et        koonne
  ei        koonne
  emme      koonne
  ette      koonne
  eivät     koonne


  ei        koottane


  en    liene  koonnut
  et    liene  koonnut
  ei    liene  koonnut
  emme  liene  koonneet
  ette  liene  koonneet
  eivät liene  koonneet


  ei    liene  koottu
</pre></td>
							</tr>
						</table>
						<table cellspacing="0" cellpadding="0" border="0">
							<tr>
								<td colspan="2" style="padding-bottom:10px;"><strong>Aktiivin imperatiivi</strong></td>
							</tr>
							<tr>
								<td><pre>PREESENS

(sinä)   kokoa             
(hän)    kootkoon          
(me)     kootkaamme        
(te)     kootkaa           
(he)     kootkoot          

PASSIIVI
         koottakoon        

PERFEKTI

ole      koonnut           
olkoon   koonnut           
olkaamme koonneet          
olkaa    koonneet          
olkoot   koonneet          

PASSIIVI

olkoon   koottu            
</pre></td>
								<td>&nbsp;&nbsp;&nbsp;</td>
								<td><pre> 

  älä       kokoa
  älköön    kootko
  älkäämme  kootko
  älkää     kootko
  älkööt    kootko


  älköön    koottako



  älä      ole  koonnut
  älköön   olko koonnut
  älkäämme olko koonneet
  älkää    olko koonneet
  älkööt   olko koonneet



  älköön   olko koottu
</pre></td>
							</tr>
						</table>
						<table cellspacing="0" cellpadding="0" border="0">
							<tr>
								<td colspan="2" style="padding-bottom:10px;"><strong>Verbin nominaalimuodot</strong></td>
							</tr>
							<tr>
								<td><pre>I INFINITIIVI              

Lyhyempi muoto:            
         koota             

Pitempi muoto:             
         kootakseni        
         kootaksesi
         kootakseen
         kootaksemme
         kootaksenne
         kootakseen

III  INFINITIIVI           

inessiivi    kokoamassa    
elatiivi     kokoamasta    
illatiivi    kokoamaan     
adessiivi    kokoamalla
abessiivi    kokoamatta    
instruktiivi kokoaman      
                           
Passiivi
instruktiivi koottaman     
                           
                           
</pre></td>
								<td>&nbsp;&nbsp;&nbsp;</td>
								<td><pre>  II INFINITIIVI

  inessiivi     kootessa
  instruktiivi  kooten

  Passiivi
  inessiivi     koottaessa






  IV INFINITIIVI

  nominatiivi   kokoaminen
  partitiivi    kokoamista
   

  I PARTISIIPPI 
  aktiivi       kokoava
  passiivi      koottava

  II PARTISIIPPI 
  aktiivi       koonnut
  passiivi      koottu
</pre></td>
							</tr>
						</table>

					</div>
				</td>
			</tr></table>		</div>
		<div id="footer"><a href="http://www.oph.fi/"><img src="i/oph_logo_ymmarrasuomea.gif" width="157" height="35" alt="OPH" /></a></div>
	</div>
</body>
</html>
